最　高　行　政　法　院　裁　定
　　　　　　　　　　　　　　　　　　 96年度裁字第02328號
上　訴　人　甲○○
被 上訴 人　財政部臺灣省北區國稅局
代　表　人　陳文宗
　　　　　　　　　　送達代收人　乙○○
上列當事人間因綜合所得稅事件，上訴人對於中華民國95年3月
10日臺北高等行政法院94年度訴字第1094號判決，提起上訴，本
院裁定如下：
　　主  文
上訴駁回。
上訴審訴訟費用由上訴人負擔。
　　理  由
一、按對於高等行政法院判決上訴，非以其違背法令為理由，不
    得為之，行政訴訟法第242條定有明文。是違背法令係當事
    人提起上訴之理由，依同法第244條第1項第4款規定，應於
    上訴狀表明之。所稱表明上訴理由，指表明原判決所違背之
    法令及其具體內容暨依訴訟資料合於該違背法令之具體事實
    。上訴狀內未表明上訴理由，又未於提起上訴後20日內提出
    理由書，經高等行政法院送交卷宗於本院者，本院應以其上
    訴為不合法，毋庸命補正，逕以裁定駁回之。
二、本件上訴人民國（下同）85年度綜合所得稅結算申報，列報
    取自臺北縣私立大中華汽車駕駛人訓練班（下稱大中華駕訓
    班）執行業務所得（應為其他所得）新臺幣（下同）0元（
    列報收入總額16,858,658元，必要費用及成本19,521,841元
    ）。經被上訴人所屬臺北縣分局及法務部調查局臺北縣調查
    站查獲大中華駕訓班收入總額為21,464,058元，費用為17,3
    24,761元，所得淨額為4,139,297元。被上訴人以上訴人為
    大中華駕訓班獨資負責人，認上訴人漏報上開其他所得及其
    配偶營利所得15,778元合計4,155,075元，歸課核定上訴人
    85年度綜合所得總額7,036,309元，補徵稅額1,515,120元，
    並以有無扣繳憑單，分別按所漏稅額裁處0.2倍、0.5倍罰鍰
    合計702,700元。上訴人不服，申經復查結果，獲追減其他
    所得212,163元，變更核定綜合所得總額6,824,146元，淨額
    為6,153,146元及變更罰鍰為660,300元。上訴人仍不服，循
    序提起行政訴訟，請求判決撤銷訴願決定及原處分不利於上
    訴人部分。經臺北高等行政法院94年度訴字第1094號判決駁
    回。
三、上訴人上訴意旨略謂：大中華駕訓班係上訴人與楊富乾、楊
    天佑、楊天毅、楊天仁等人合夥，應按上訴人出資比33%計
    算上訴人其他所得。被上訴人以每名學員8,500元核定大中
    華駕訓班收入，惟其中代收代繳駕照考驗費等計930元，且
    部分學員有折扣優待及補考生免收費用等情形，被上訴人未
    予扣除。另員工出國旅遊費用亦應准扣除等語，核其狀述各
    點，無非就原審取捨證據、認定事實之行使，所論斷：85年
    度上訴人係獨資經營大中華駕訓班被上訴人按每名學員8,50
    0元核定駕訓班全年收入，上訴人稱代收代繳、折讓及旅費
    部分，未提出對其有利證據，均不足採等，指摘原判決未當
    ，而未具體表明原判決如何違反違背法令暨依訴訟資料合於
    該違背法令之具體事實，經原法院檢卷前來，揆諸首開說明
    ，其上訴為不合法，應裁定駁回。
四、依行政訴訟法第249條第1項前段、第104條、民事訴訟法第
    95條、第78條，裁定如主文。
中　　華　　民　　國　　96　　年　　10　　月　　11　　日
                  第一庭審判長法  官　高　啟　燦
                              法  官  黃　璽　君
                              法  官　廖　宏　明
                              法  官　楊　惠　欽
                              法  官　林　樹　埔
以  上  正  本  證  明  與  原  本  無  異
中　　華　　民　　國　　96　　年　　10　　月　　11　　日
　　　　　　　　　　　　　　　書記官　邱　彰　德
